【裁判字號】    89,易,3204
【裁判日期】    891229
【裁判案由】    竊盜
【裁判全文】
臺灣高雄地方法院刑事判決                        八十九年度易字第三二四號
    公  訴  人  臺灣高雄地方法院檢察署檢察官
    被      告  乙○○
右列被告因竊盜案件，經檢察官提起公訴（八十九年度偵字第七六六一號），本院判
決如左：
    主  文
乙○○竊盜，處有期徒刑陸月。
    事  實
一、乙○○曾有侵占、竊盜等犯罪前科（惟不均構成累犯），復甫於民國八十九年二
    月十六日方再因犯竊盜罪經臺灣高等法院判處有期徒刑五月確定；猶不知警惕，
    於八十九年四月一日上午九時三十分許，行經高雄縣六龜鄉新威村三之二號前，
    見甲○○所有車牌號碼為九一四─六七八三號重型機車停放於該處，且鑰匙留於
    該部機車之上，因其並無交通工具代步，竟萌意圖為自己不法所有之犯意，以牽
    行之方式，著手竊取甲○○所有之車牌號碼九一四─六七八三號重型機車。得手
    後欲離去時，經甲○○發現後報警查獲。
二、案經高雄縣警察局六龜分局報請臺灣高雄地方法院檢察署檢察官偵查起訴。
    理  由
一、訊據被告乙○○矢口否認右開犯行，辯稱：並未要偷機車，當天伊是去美濃找朋
    友，因不小心將機車弄倒，要將機車扶起來，被害人就說伊在偷車云云；惟查，
    被告於檢察官偵查時，已自承：在四月一日有在六龜新威村偷了一部重型機車，
    當時是看到鑰匙在車上，所以我把機車拖出去，被害人回來我就跑了，大概拖了
    二、三公尺等語（見偵查卷第七頁背面），核與被害人甲○○於警訊中指訴：當
    時我去找徐清福聊天，就把機車停在徐清福之住處即高雄縣六龜鄉新威村三之二
    號前，乙○○於九時三十分許，就到我的機車前張望，就把我的機車拖行三公尺
    左右，於是我就出來，並叫他為什麼牽我的機車，而他就離開現場，逃亡到新威
    國小前被警方查獲等情節相符，被告於檢察官偵查時之自白自可信為真實，其事
    後翻異前詞，應屬畏罪之語，自無可信之處；此外，復有領結一紙附卷可資佐證
    。被告犯罪事證明確，犯行堪以認定。
二、核被告乙○○所為，係犯刑法第三百二十條第一項之竊盜罪。審酌被告曾犯侵占
    、竊盜罪等前科，復甫於八十九年二月十六日方因竊盜罪經法院判處有期徒刑五
    月確定，有臺灣高等法院被告全國前案紀錄表一份在卷可稽，仍不知痛改前非，
    以己力透過正當管道獲取日常生活所需之交通工具，竟竊取他人機車供作己用，
    犯罪後又不知醒悟，仍執詞否認犯行，態度非佳等一切情狀，量處如主文所示之
    刑，以為懲儆。
據上論斷，應依刑事訴訟法第二百九十九條第一項前段，刑法第三百二十條第一項，
罰金罰鍰提高標準條例第一條前段，判決如主文。
本案經檢察官王啟明到庭執行職務。
中    華    民    國    八十九    年    十二      月      二十九      日
                                  臺灣高雄地方法院刑事第六庭
                                              法  官 李怡諄
右正本證明與原本無異。
如不服本判決，應於判決送達後十日內，向本院提出上訴狀。
                                              書記官 黃英彥
中    華    民    國    八十九    年    十二      月      二十九      日
附錄本件論罪條文：
刑法第三百二十條第一項
  意圖為自己或第三人不法之所有，而竊取他人之動產者，為竊盜罪，處五年以下有
  期徒刑、拘役或五百元以下罰金。


司法院資訊處製作；財團法人民間司法改革基金會備份。
